臺灣新竹地方法院刑事判決
111年度交易字第1號
公  訴  人  臺灣新竹地方檢察署檢察官
被      告  謝忠龍



上列被告因過失傷害案件，經檢察官提起公訴（110年度偵字第1
2110號），被告於本院準備程序中，就被訴事實為有罪之陳述，
經本院裁定改依簡式審判程序審理，判決如下：
    主          文
謝忠龍犯過失傷害罪，處拘役伍拾日，如易科罰金，以新臺幣壹
仟元折算壹日。
    犯罪事實及理由
一、本案犯罪事實及證據，除證據部分應補充「被告於本院準備
    程序及審理時之自白」外，餘均引用檢察官起訴書之記載（
    如附件）。
二、論罪科刑：
  ㈠核被告所為，係犯刑法第284條前段之過失傷害罪。又被告人
    係以一過失行為，同時造成3人受有傷害，係以一行為觸犯
    數同種罪名之想像競合犯，應依刑法第55條規定，從一重之
    過失傷害罪處斷。
  ㈡被告於肇事後，停留現場等候，於員警獲報到場時表明為肇
    事者，並配合警方製作談話紀錄表等情，有新竹市警察局道
    路交通事故肇事人自首情形紀錄表1紙為證（見偵卷第19頁
    ），足認被告應符合自首要件，爰依刑法第62條前段規定，
    減輕其刑。
  ㈢爰以行為人責任為基礎，審酌被告於駕駛車輛時，疏未注意
    號誌指示貿然闖越紅燈，致被害人3人受有如附件（即起訴
    書所載）之傷害結果，且因被告自身經濟問題而未能達成和
    解並賠償被害人等3人之損失，復衡量被告並無任何前科之
    素行，其過失情節及肇致被害人等3人傷勢之程度，暨考量
    被告事後並未逃逸或逕自駛離，自述其為高職畢業之教育程
    度，現擔任技術員，目前1人獨住，月入大約2萬6、7千元之
    家庭經濟狀況，及其坦認犯行之犯罪後態度等一切情狀，量
    處如主文所示之刑，並諭知易科罰金之折算標準。
據上論斷，應依刑事訴訟法第273條之1第1項、 第299條第1項前
段、第310條之2、第454條第2項，判決如主文。
本案經檢察官沈郁智提起公訴，檢察官陳亭宇到庭執行職務。
中　　華　　民　　國　　111 　年　　4 　　月　　20　　日
                  刑事第十庭  法  官  李毓華
以上正本證明與原本無異。
如不服本判決應於收受本判決後20日內向本院提出上訴書狀，上
訴書狀應敘述具體理由。上訴書狀未敘述上訴理由者，應於上訴
期間屆滿後20日內補提理由書狀於本院(均須按他造當事人之人
數附繕本)「切勿逕送上級法院」。告訴人或被害人如對於本判
決不服者，應具備理由請求檢察官上訴，其上訴期間之計算係以
檢察官收受判決正本之日期為準。
中　　華　　民　　國　　111 　年　　4 　　月　　22　　日
                              書記官  劉文倩  
　　　　　　　　　　　　　　　  
附錄本案論罪科刑法條：
刑法第284條前段
因過失傷害人者，處1 年以下有期徒刑、拘役或10萬元以下罰金
。
　
【附  件】
臺灣新竹地方檢察署檢察官起訴書
                                    110年度偵字第12110號
　　被　　　告　謝忠龍　男　42歲（民國00年00月00日生）
　　　　　　　　　　　　住屏東縣○○市○○路00巷000號
　　　　　　　　　　　　送達新竹縣○○鄉○○路00巷00號
                          之403房
　　　　　　　　　　　　國民身分證統一編號：Z000000000號
上列被告因過失傷害案件，已經偵查終結，認應提起公訴，茲將
犯罪事實及證據並所犯法條分敘如下：
　　　　犯罪事實
一、謝忠龍於民國110年4月5日15時8分許，騎乘車牌號碼000-00
    00號普通重型機車，沿新竹縣湖口鄉八德路由北往南方向行
    駛，行經八德路與湖中路口，本應注意車輛行經設有號誌管
    制之路口，應依號誌指示行駛，而依當時狀況並無不能注意
    之情事，竟疏未注意而貿然闖越紅燈，適有楊○安（姓名年
    籍詳卷）騎乘車牌號碼000-000號普通重型機車搭載其女班○
    恩（100年5月生，姓名年籍詳卷）、班○愛（95年8月生，姓
    名年籍詳卷），沿湖中路由西往東方向駛至上開路口，兩車
    因而發生踫撞，致楊○安受有左側股骨閉鎖性骨折、左側性
    小腿擦傷、右側性小腿擦傷之傷害；班○恩則受有左側股骨
    開放性移位性骨折、左側膝關節十字韌帶斷裂、左側遠端股
    骨骨折術後併膝關節半脫位之傷害；班○愛因此受有頭部外
    傷疑腦震盪、鼻骨骨折、下內唇撕裂傷1公分之傷害。
二、案經楊○安訴由新竹縣政府警察局新湖分局報告偵辦。
　　　　證據並所犯法條
一、證據清單及待證事實：
編號 證據名稱 待證事實 1 被告謝忠龍於警詢及偵查中之自白。 坦承於上開時、地騎車違規闖越紅燈號誌，與告訴人楊○安所騎乘之機車發生碰撞，致告訴人楊○安、被害人班○恩及班○愛受傷，而有過失之事實。 2 證人即告訴人楊○安於警詢及偵查中之證述。 證明被告全部犯罪事實。  3 道路交通事故現場圖、道路道路交通事故調查報告表㈠、㈡、新竹縣政府警察局竹縣警交字第E00000000、 E00000000號舉發違反道路交通管理事件通知單、道路交通事故初步分析研判表、職務報告各1份、現場及車損暨行車紀錄器畫面翻拍照片共17張。 證明本件交通事故之發生，係因被告騎車未依號誌指示行駛所致，被告具有過失之事實。 4 天主教仁慈醫療財團法人仁慈醫院乙種診斷證明書3份、國立臺灣大學醫學院附設醫院新竹臺大分院新竹醫院診斷證明書1份。 證明告訴人楊○安、被害人班○恩及班○愛因本案交通事故而受有如犯罪事實欄所載傷害之事實。 
二、核被告所為，係犯刑法第284條前段之過失傷害罪嫌。被告
    肇事後，該管公務員到醫院處理時，當場表明肇事者身分而
    自首，請斟酌依刑法第62條規定減輕其刑。
三、依刑事訴訟法第251條第1項提起公訴。
　　此　致
臺灣新竹地方法院
中　　華　　民　　國　 110　　年　　11　　月　　22　　日
　　　　　　　　　　　　　　　檢　察　官　沈郁智
本件證明與原本無異　　　　　　　　　　　　
中　　華　　民　　國　 110　　年　　12　　月　　 6　　日
                              書  記  官
所犯法條：
中華民國刑法第284條
因過失傷害人者，處 1 年以下有期徒刑、拘役或 10 萬元以下
罰金；致重傷者，處 3 年以下有期徒刑、拘役或 30 萬元以下
罰金。